臺灣臺南地方法院刑事判決
110年度易字第674號
公  訴  人  臺灣臺南地方檢察署檢察官
被      告  施玉雪



上列被告因毀損案件，經檢察官提起公訴（110年度偵字第6171
號），本院判決如下：
    主  文
施玉雪犯毀損他人物品罪，處拘役伍拾日，如易科罰金，以新臺
幣1仟元折算1日。
    事  實
一、施玉雪與張妙芬2人係樓上及樓下鄰居關係，施玉雪竟基於
    致令他人物品不堪使用之犯意，於民國110年1月28日16時40
    分許，在臺南市○區○○街000巷0號2樓之1住處，以不明液體
    潑灑張妙芬家中抽風扇及採光照罩，繼而持鐵棒敲打該抽風
    扇後再將鐵棒插入抽風扇內，造成抽風扇無法運轉及採光照
    罩因腐蝕造成漏水而不堪使用，足生損害於張妙芬。
二、案經張妙芬訴由臺南市政府警察局第六分局報告臺灣臺南地
    方檢察署檢察官偵查起訴。
    理  由
一、訊問被告施玉雪固對上開以鐵棒插入抽風扇內乙節供承不諱
    ，惟矢口有何毀損犯行，辯稱：排風球我認為沒有問題，是
    因為排風球很吵我才會放鐵棍進去，我不曉得排風球的作用
    為何，因為他排放廢氣過來，我無法忍受，現在她已經搬走
    了。我住2樓，大樓共有5樓，那邊是公共空間，是否為樓上
    潑灑的我不曉得云云。經查：
  ㈠上開犯罪事實業據告訴人張妙芬於警、偵訊（見偵卷第13-16
    頁、第47-48頁）中指訴歷歷，並到庭證稱：「當時我跟蔡
    清景在一樓喝咖啡，聽到很大聲的潑水聲，接著又聽到鐵器
    敲打的聲音，聲響很大所以我先跑出去到有抽風扇天井的下
    面看，因為抽風扇有縫，所以可以看到上面的人在做什麼，
    我看到被告敲打後就把鐵棒直接插進去，當時蔡清景在我家
    客廳，因為我先衝出去看後叫很大聲，她才跑出來到我旁邊
    看，我們一起站著看，但蔡清景看到時，被告已經插上去了
    。」、「（問：若把棒子拿掉，抽風塔還可運作嗎？）我沒
    有看過，我手上的資料都顯示抽風塔無法轉動，縱然會轉也
    不會轉很久、無法很順暢的轉。」、「（問：妳的採光罩有
    壞掉嗎？）採光罩有蛀洞（台語）會滴水是因為被潑強酸、
    強鹼導致整個融掉，且很臭，所以無法晾衣服。」等語（見
    本院卷第75-76頁）。又證人蔡清景亦具結證稱：「是因為
    我們當時在喝咖啡聽到有潑水聲很大聲，隔一下子又聽到很
    大聲敲打的聲音，等沒聲音我們才進去看，就看到那根棍子
    。」、「（問：你們聽到潑水聲及敲打聲時，人在哪裡？）
    在張妙芬的房內。我們聽到聲音後，去有抽風扇的房間內，
    我進去後看到一根棍子插在那邊。（問：妳有看到是誰做的
    嗎？）很久了，忘記了。」等語（見本院卷第79頁）。證人
    蔡清景固然未見到將抽風扇插鐵棍之人，但其所證聽到潑水
    聲、敲打聲及看見抽風扇上插入鐵棍等情則與告訴人之指訴
    完全相符，足徵告訴人之指訴非虛。
  ㈡又被告辯稱抽風扇未損壞，並提出其拍攝之影片為證，惟經
    本院當庭勘驗結果，被告提出之記憶卡中拍攝之5段影片，
    其中之抽風扇均運轉正常，而第1-3段影片，被告供稱是案
    發前拍攝，第4-5段影片，被告供稱是案發後拍攝，惟均無
    拍攝日期，有本院勘驗筆錄可憑（見本院卷第84-86頁）。
    依影片中所示抽風扇及背景觀察，所勘驗之5段影片中之抽
    風扇及背景似均相類似。再比對偵卷第53-59頁本案發生後
    拍攝之現場照片，抽風扇及其下支撐之金屬架上覆蓋有不明
    液體沾黏其上痕跡，同時抽風扇下之採光罩有明顯褐色液體
    痕跡，另抽風扇下方及周圍之採光罩有銹蝕痕跡，但被告提
    出之記憶卡中第4-5段影片中均無上述痕跡，該影片與照片
    內容不符合，故此影片亦應為案發前拍攝，尚不足證明被告
    所辯屬實。
  ㈢再查，勘驗告訴人提出0000-00-00，19：45：18星期六拍攝
    之影片，排風球（抽風扇）均未轉動。另段自抽風扇及採光
    罩下方由下往上所拍攝影片，係告訴人無法轉動的抽風扇，
    有本院勘驗筆錄可參（見本院卷第88頁）。正常之抽風扇縱
    未開啓電源，在自然風吹動下亦應可自行緩慢轉動，依告訴
    人提出之影片所示，其受損之抽風扇確已無法轉動。此外，
    依偵卷第49-59頁之現場照片所示，本案之抽風扇、採光罩
    確有遭插入鐵棍及被潑不明液體情事無訛，同時均已受損不
    堪使用，復有告訴人提出之估價單可證（見偵卷第23頁）。
    足證告訴人之抽風扇及採光照罩確因被告所為而達不堪使用
    之程度。
  ㈣綜上，被告所辯無非事後畏罪卸責之詞，不足採信。本件事
    證已臻明確，被告犯行堪予認定，應依法論科。
二、論罪科刑
  ㈠按刑法第354條之毀損罪，以使所毀損之物失其全部或一部之
    效用為構成要件（最高法院47年台非字第34號判例參照）。
    所謂「毀棄」即毀壞滅棄，使物之本體全部喪失其效用者；
    稱「損壞」即損傷破壞，致使物之本體喪失其效用者；稱「
    致令不堪用」係指除毀棄損壞物之本體外，以其他不損及原
    物形式之方法，使物之一部或全部喪失其效用者而言。查本
    案被告所為造成告訴人所有之抽風扇無法運轉及採光照罩因
    腐蝕造成漏水，因上述物品之本體仍存在，但其效用已失，
    應屬「致令不堪用」之態樣。是核被告所為，係犯刑法第35
    4條之損壞他人物品罪。
  ㈡爰審酌被告未尊重他人財產權，任意毀損他人之物致令不堪
    用，行為實屬不該，兼衡被告犯罪之動機、目的、手段、告
    訴人所受損害，迄未能與告訴人達成和解獲得原宥，暨被告
    自陳教育程度為國中肄業，兒、女已成年，目前並無工作及
    因告訴人抽風扇產生之噪音而導致輕鬱情感障碍症，有蕭文
    勝診所之診斷明書可參等一切情狀，量處如主文所示之刑，
    並諭知易科罰金之折算標準，以資懲儆。
據上論斷，應依刑事訴訟法第299條第1項前段，判決如主文。
本案經檢察官周盟翔提起公訴，檢察官董和平到庭執行職務。

中　　華　　民　　國　　110 　年　　11　　月　　16　　日
　　　　　　　　　刑事第二庭    法　官　彭喜有
以上正本證明與原本無異
如不服本判決應於收受本判後20日內向本院提出上訴書狀，並應
敘述具體理由。其未敘述上訴理由者，應於上訴期間屆滿後20日
內向本院補提理由書狀（均須按他造當事人之人數附繕本）「切
勿逕送上級法院」。
  　　　　　　　　　　　　　　　書記官　陳冠廷
中　　華　　民　　國　　110 　年　　11　　月　　16　　日
附錄本案論罪科刑法條全文
中華民國刑法第354條：
毀棄、損壞前二條以外之他人之物或致令不堪用，足以生損害於
公眾或他人者，處2 年以下有期徒刑、拘役或一萬五千元以下罰
金。